【裁判字號】    99,審易,1497
【裁判日期】    990505
【裁判案由】    竊盜
【裁判全文】
臺灣高雄地方法院刑事判決            99年度審易字第1497號
公  訴  人  臺灣高雄地方法院檢察署檢察官
被      告  乙○○
上列被告因竊盜案件，經檢察官提起公訴（99年度偵字第7014號
），被告就被訴事實為有罪之陳述，經本院告知簡式審判程序之
旨，並聽取被告與公訴人之意見後，裁定進行簡式審判程序，判
決如下：
    主  文
乙○○犯攜帶兇器竊盜罪，共肆罪，均累犯，各處有期徒刑柒月
，扣案之扳手捌支、螺絲起子貳支、斜口鉗壹支、噴燈壹支、塑
膠伸縮繩貳條、黑色手提袋壹只、藍色手提袋壹只，均沒收。應
執行有期徒刑壹年，扣案之扳手捌支、螺絲起子貳支、斜口鉗壹
支、噴燈壹支、塑膠伸縮繩貳條、黑色手提袋壹只、藍色手提袋
壹只，均沒收。
    事  實
一、乙○○前於民國97年間因詐欺案件，經本院以97年度審簡字
    第3866號判處有期徒刑3月確定，於98年2月5日縮刑期滿執
    行完畢。詎仍不知悔改，竟基於意圖為自己不法所有之竊盜
    犯意，攜帶其所有客觀上足以對人之身體、生命、安全構成
    威脅而可供兇器使用之扳手8 支、螺絲起子2 支、斜口鉗1
    支及噴燈1 支、塑膠伸縮繩2 條、黑色手提袋1 只、藍色手
    提袋1 只等工具，騎乘車牌號碼856-BAP 號重型機車前往高
    雄市楠梓加工區○○路42號「楠梓電子股份有限公司」（下
    稱楠梓電子公司），先後於下列時間為竊盜之行為：
  (一)於99年1 月10日1 時許，前往楠梓電子公司一廠廠房側門外
    ，持前述之工具自側門侵入廠房內（無故侵入建築物部分未
    據告訴，下同），竊取電纜線1 袋（計15公斤，非電業法第
    105 條之電纜線，下同），得手後，騎乘上開重型機車至高
    雄市楠梓區○○○路35巷十銘回收場，以每公斤裸銅新臺幣
    （下同）165 元之價格變賣，得款2475 元。
  (二)於99年2 月14日1 時許，以上述事實(一)之方式侵入同一地點
    竊取電纜線1 袋（計20公斤），得手後，騎乘上開重型機車
    至高雄市楠梓區○○○路35巷十銘回收場，以每公斤裸銅16
    5 元之價格變賣，得款3300元。
  (三)於99年2 月18日1 時許，以上述事實(一)之方式侵入同一地點
    竊取電纜線1 袋（計17公斤），得手後，騎乘上開重型機車
    至高雄市楠梓區○○○路35巷十銘回收場，以每公斤裸銅16
    5 元之價格變賣，得款2805元。
  (四)於99年2 月21日2 時許，以上述事實(一)之方式侵入同一地點
    竊取電纜線1 袋（計20公斤）、配電用不鏽鋼支架1 袋（15
    公斤），得手後，騎乘上開重型機車至高雄市楠梓區○○○
    路35巷十銘回收場，以每公斤不鏽鋼40元之價格變賣，得款
    600 元，另將竊得之電纜線暫置於上開廠房側門溝道旁。嗣
    於99年2 月23日5 時30分許，乙○○騎乘上開重型機車前往
    藏置地點載運電纜線時，當場為警查獲，並扣得其所有供竊
    盜犯罪所用之扳手8 支、螺絲起子2 支、斜口鉗1 支、噴燈
    1 支、塑膠伸縮繩2 條、黑色手提袋1 只、藍色手提袋1 只
    等物，始悉上情。
二、案經內政部警政署保安警察第二總隊第四大隊第三中隊移送
    高雄地方法院檢察署檢察官偵查起訴。
    理  由
一、本件被告乙○○所犯各罪均為死刑、無期徒刑、最輕本刑為
    3年以上有期徒刑以外之罪，其於準備程序進行中，就被訴
    事實均為有罪之陳述，經告知簡式審判程序之旨，並聽取當
    事人之意見後，本院裁定改行簡式審判程序，合先敘明。
二、上開犯罪事實，業據被告乙○○坦承不諱，核與證人楠梓電
    子公司總務主任甲○○證述情節相符，復有扣押筆錄1 份、
    扣押物品目錄表1 紙、扣押物品收據1 紙、贓物認領保管單
    1 紙及照片40張在卷可稽。綜上所述，被告上開任意性之自
    白既有前揭證據可佐，核與事實相符，自得採為論罪科刑之
    依據，是本案事證已臻明確，被告犯行洵堪認定，應予依法
    論科。
三、按刑法第321條第1項第3款之攜帶兇器竊盜罪，係以行為人
    攜帶兇器竊盜為其加重條件，此所謂兇器，其種類並無限制
    ，凡客觀上足對人之生命、身體、安全構成威脅，具有危險
    性之兇器均屬之，且祇須行竊時攜帶此種具有危險性之兇器
    為已足，並不以攜帶之初有行兇之意圖為必要（最高法院79
    年臺上字第5253號判例意旨可資參照）。本件扣案之扳手8
    支、螺絲起子2 支、斜口鉗1 支，均係屬金屬製品，質地堅
    硬，客觀上足以對人之生命、身體、安全構成威脅，自屬兇
    器無訛。是核被告被告乙○○所為4 次犯行，均係犯刑法第
    321 條第1 項第3 款之攜帶兇器竊盜罪。被告所犯上開4 罪
    ，犯意各別，行為互殊，犯罪時間不同，應予分論併罰。又
    被告有事實欄所載經判處有期徒刑確定及執行完畢等情，有
    臺灣高等法院被告前科紀錄表1 份在卷可查，其於上開有期
    徒刑執行完畢後5 年以內，故意再犯本件有期徒刑以上之4
    罪，均為累犯，均應依刑法第47條第1 項之規定加重其刑。
    審酌被告正值青壯，卻不思以正當途徑獲取財物，而為本件
    4 次竊盜犯行，所為實屬不該，惟念其犯後坦承全部犯行、
    深表悔意、態度良好，其竊取本案財物變賣所得款項計共91
    80元，尚非甚多，及其犯罪之動機、目的、手段，暨被害人
    已取回部分失竊財物，損害已有減輕等一切情狀，爰分別量
    處如主文所示之刑，並定其應執行之刑，以示懲儆。扣案之
    扳手8 支、螺絲起子2 支、斜口鉗1 支、噴燈1 支、塑膠伸
    縮繩2 條、黑色手提袋1 只、藍色手提袋1 只，均係被告所
    有供本案4 次竊盜犯罪所用之物，爰均依刑法第38條第1項
    第2 款之規定宣告沒收。
據上論結，應依刑事訴訟法刑事訴訟法第273 條之1 第1 項、第
299 條第1 項前段，刑法第321 條第1 項第3 款、第47條第1 項
、第38條第1 項第2 款、第51條第5 款、第9 款，判決如主文。
本件案經檢察官陳妍萩到庭執行職務。
中    華    民    國    99    年    5     月    5     日
                  刑事第十庭    法  官  孫啟強
以上正本證明與原本無異。
如不服本判決，得於判決送達後10日內，向本院提出上訴狀。
中    華    民    國    99    年    5     月    5     日
                                書記官  林介欽
附錄本判決論罪科刑之法條：
刑法第321條
犯竊盜罪而有左列情形之一者，處6月以上、5年以下有期徒刑：
一、於夜間侵入住宅或有人居住之建築物、船艦或隱匿其內而犯
    之者。
二、毀越門扇、牆垣或其他安全設備而犯之者。
三、攜帶兇器而犯之者。
四、結夥三人以上而犯之者。
五、乘火災、水災或其他災害之際而犯之者。
六、在車站或埠頭而犯之者。
前項之未遂犯罰之。

司法院資訊處製作；財團法人民間司法改革基金會備份。
